臺灣雲林地方法院刑事判決　　　　　　　　　　　　　九十三年度簡上字第九九號
　　上　訴　人
　　即　被　告　乙○○
右上訴人即被告因竊盜案件，不服本院九十三年度虎簡字第二０四號中華民國九十三
年八月四日第一審簡易判決（聲請簡易判決處刑書案號：九十三年度偵字第二八０三
號）提起上訴，本院管轄第二審之合議庭判決如左：
    主  文
原判決撤銷。
乙○○竊盜，累犯，處有期徒刑壹年。
    事實及理由
一、犯罪構成要件之事實：
　　乙○○曾於民國九十年七月二十七日因竊盜案件，經台灣桃園地方法院以九十年
    度易字第九四九號判處有期徒刑七月，於九十年九月七日確定，並於九十一年二
    月三日執行完畢。詎仍不知悔改，於九十二年六月二日中午十二時三十分許，騎
    乘車牌號碼ＲＶＺ－八九六號機車，途經桃園縣蘆竹鄉○○路○段二七五號大樓
    前，見該大樓地上有白鐵製水錶水箱蓋三片，竟意圖為自己不法之所有，竊取該
    水箱蓋一片得手後，欲藏置於機車前腳踏板處時，為熊伊麟發覺制止，乙○○見
    狀乃將竊取得手之水箱蓋一片丟棄在地後騎乘機車逃逸，嗣因熊伊麟記下乙○○
    上開機車車牌號碼ＲＶＺ－八九六號後報警查獲。
二、上訴人即被告乙○○之辯解及所提證據：
  (一)否認有何前揭被訴竊盜犯行。
  (二)辯稱：被告家住在竊盜現場附近，每天從該處經過，但是沒有竊取水箱蓋，證人
    熊伊麟一下子說被告偷三片，一下子又說一片，於警局時又說被告已將水箱蓋放
    在機車上，證人當時在玻璃窗裡面，根本看不到外面，也無從制止云云。
  (三)未提出任何證據。
三、認定犯罪事實所憑之證據及其理由：
  (一)證人熊伊麟於偵查中結證稱：九十二年六月二日中午十二點半我在公司內，我的
    公司是久泰工業公司（桃園縣蘆竹鄉○○路○段二七五號），當時我有見到庭上
    被告在偷水箱蓋，剛開始我是聽到機車聲音（好像排音管壞的聲音）騎了二圈，
    本來我沒有注意，後來聽到搬水錶的水箱蓋的聲音，我就起身去看，就看見被告
    將水箱蓋放在機車前腳踏板處，我就以台語跟他講：不要跑，他就將水箱蓋丟下
    騎機車逆向逃匿，該水箱蓋是以白鐵做的，約有５０＊１００公分，總共有三片
    ；我在桃園地院是跟法官說，被告將水箱蓋搬到機車踏板前就被我制止逃走了；
    我公司的玻璃從外面無法看見裡面，是鏡面玻璃，但可以從裡面清楚看到外面（
    見九三偵二八０三號十八、十九頁）等語，於臺灣桃園地方法院九十二年度易字
    第一一五四號被告乙○○竊盜案件審理中亦結證稱：被告偷竊我們所住社區大樓
    住戶共有的白鐵製水箱蓋，我不知道他用什麼方法偷，我看到的時候被告已經將
    水箱蓋拿起來準備要拿過去放在他的車上，後來我馬上開門叫他，他東西丟回原
    處附近就騎機車走了，當時水箱蓋還沒有放在他的機車上，事後我就記下他的車
    號會同我們警衛報警，我可以確認竊取水箱蓋的人即為在庭的被告，被告摩托車
    的消音器壞掉聲音很大，所以我就注意到先前他騎機車在我們社區內繞了二圈，
    就在我吃飯的時候聽到有人搬動白鐵蓋的聲音，所以我才從裡面往外看就看到是
    他（見桃園地院九十二年度易字第一一五四號卷第三二至三四頁）等語，於本院
    審理時復結證稱：九十二年六月二日中午十二時三十分我人在公司（桃園縣蘆竹
    鄉○○路○段二七五號），一開始我是聽到有人打開鐵鍊的聲音，後來被告機車
    的消音管聲音也很大聲，我發現被告騎機車繞了二圈之後停在公司那邊，之後我
    就發現被告在竊取水箱蓋，我從公司玻璃就可以看到被告的行為，我沒有看到他
    如何竊取，我看到的時候他已經拿起一塊要離開了，我打開門並喊「做什麼，不
    要跑」，後來被告就騎機車跑了，他將水箱蓋丟在地上，我將車號及特徵記起來
    ，然後報警；偷竊的人就是當庭這位被告，他偷的地方距離我的地方約二公尺，
    他偷的地點就在公司鋁門窗的下面而已，所以我可以看得很清楚，鋁門窗很容易
    可以打開，我絕對有打開門，當地有三片水箱蓋，但是我看到時被告是拿一片（
    見本院九十三年十月二十日審判筆錄第四至十二頁）等語，互核大致相符。
  (二)證人熊伊麟並提出現場照片八幀，佐證其確實可以透過公司玻璃清楚看到外面，
    參以證人係於被告逃逸後記下被告所騎機車之車牌號碼及特徵報警，經警通知該
    車車主即被告至警局製作筆錄始查獲本案，而證人並於偵查、桃園地院及本院審
    理中三度指證被告即為前述時、地搬運水箱蓋之人，且對何時、如何發現被告竊
    取水箱蓋及發覺後所為之處置均為一致且詳實之敘述，如證人非親身經歷並見到
    被告竊取水箱蓋，當無法為如此明確之指證，是其證言應足採信。
  (三)警卷之照片三幀。
  (四)贓物認領保管單一紙。
四、對於被告辯解的判斷：
  　證人於警訊中已證稱被告係竊取水箱蓋一片，與偵審所證並無不同，而證人警訊
    筆錄雖記載「被告將白鐵水箱蓋已著手搬至ＲＶＺ－八九六號輕機車之車上」，
    然證人堅稱當時是向警察講說被告拿了一片準備要放到車上，警訊筆錄之記載與
    其所講的有些出入（見本院九十三年十月二十日審判筆錄第九至十頁）等語，而
    證人於偵審程序中均證稱被告尚未將水箱蓋放在車上即遭其制止而丟掉，是尚不
    得以證人警訊筆錄記載即為有利於被告之認定。被告上開辯解，應不足採。
五、撤銷改判的理由：
  (一)撤銷原判決的理由：
　1.按竊盜罪既遂與未遂之區別，應以所竊之物已否移入自己權力支配之下為標準。
    若已將他人財物移歸自己所持，即應成立竊盜既遂罪。至其後將已竊得之物遺棄
    逃逸，仍無妨於該罪之成立。最高法院十七年上字第五０九號判例參照。被告既
    已徒手拿起原放置於地上之水箱蓋，欲搬運至機車上，顯已將該贓物置於自己實
    力支配之下，縱因遭證人發覺而未及將水箱蓋放置於機車上，而旋即丟棄逃逸，
    亦不影響其竊盜既遂之認定。原審判決認為被告犯行屬竊盜未遂，尚有未合。原
    判決既有上開可議之處，自應由本院予以撤銷改判。
  2.被告上訴否認犯罪，指摘原判決不當，雖無理由，然原判決既有可議，自應由本
    院予以撤銷改判。又本件雖由被告上訴，然因原審判決適用法條不當而撤銷，是
    本院自得諭知較重於原審判決之刑，附此敘明。
  (二)論罪科刑的理由：
  1.被告所為，係犯刑法第三百二十條第一項之竊盜既遂罪。
　2.被告曾於九十年七月二十七日因竊盜案件，經台灣桃園地方法院以九十年度易字
    第九四九號判處有期徒刑七月，於九十年九月七日確定，並於九十一年二月三日
    執行完畢，此有台灣高等法院被告全國前案紀錄表一份附卷可稽，其於五年內再
    犯本件有期徒刑以上之罪，為累犯，應依刑法第四十七條之規定加重其刑。
　3.審酌被告竊取財物之所得雖不多，並已返還予被害人，然其素行不良，有妨害公
    務、竊盜、強盜、侵占等前科，此有前開紀錄表可參，於證人數次具結當庭指證
    其犯行後，仍一再飾詞巧辯否認犯行，犯後態度不佳，毫無悔意等一切情狀，量
    處如主文所示之刑。
六、適用的法律：
　(一)刑事訴訟法第第四百五十五條之一第三項、第三百六十九條第一項前段、第三百
    六十四條、第二百九十九條第一項前段。
  (二)刑法第三百二十條第一項、第四十七條。
  (三)罰金罰鍰提高標準條例第一條前段。
本案經檢察官甲○○到庭執行職務。
中　　　華　　　民　　　國　　九十三　　年　 　十一　 　月　 　十二 　　日
                                        臺灣雲林地方法院刑事第四庭
                                            審判長法官
                                                  法官
                                                  法官
右正本證明與原本無異。
不得上訴。
                                            書記官　□　□　□
中　　　華　　　民　　　國　　　九十三　　　年　　十　　月　　二十九　　日
附錄本判決論罪科刑法條
刑法第三百二十條
意圖為自己或第三人不法之所有，而竊取他人之動產者，為竊盜罪，處五年以下有期
徒刑、拘役或五百元以下罰金。
意圖為自己或第三人不法之利益，而竊佔他人之不動產者，依前項之規定處斷。
前二項之未遂犯罰之。
